【裁判字號】    97,審簡上,58
【裁判日期】    980317
【裁判案由】    傷害
【裁判全文】
臺灣士林地方法院刑事判決            97年度審簡上字第58號
上  訴  人  臺灣士林地方法院檢察署檢察官
被      告  乙○○（原名林潷洋）
            丁○○
            丙○○
            甲○○
上列上訴人因被告等傷害案件，不服本院刑事庭於中華民國97年
7 月25日所為97年度簡字第490 號第一審刑事簡易判決（聲請簡
易判決處刑案號：臺灣士林地方法院檢察署96年度調偵字第97號
），提起上訴，本院管轄第二審之合議庭判決如下：
    主  文
上訴駁回。
乙○○、丁○○、丙○○、甲○○均緩刑貳年。
    事實及理由
一、本案經本院審理結果，認第一審判決以被告乙○○、丁○○
    、丙○○、甲○○，所為均係犯刑法第277 條第1 項之傷害
    罪，分別判處有期徒刑8 月、4 月、5 月、4 月，減為有期
    徒刑4 月、2 月、2 月又15日、2 月，並諭知易科罰金以新
    臺幣1,000 元折算1 日，認事用法及量刑均無不當，應予維
    持。相關事實、證據及理由並引用第一審刑事簡易判決書及
    檢察官起訴書之記載（詳如附件），另補充：被告4 人於本
    院調查、審理時之自白（參本院民國98年3 月3 日審判筆錄
    ）。
二、檢察官上訴意旨略稱：被告4 人等均以本案業經刑事判決為
    由，拒絕履行和解金，顯見被告等犯罪至今，均毫無悔意，
    應將原判決撤銷，重新予為適當刑度，因之請求檢察官上訴
    ，經核尚非顯無理由，爰附送原書狀依法提起上訴云云。
三、按刑之量定及緩刑之宣告，係實體法上賦予法院得為自由裁
    量之事項，倘其未有逾越法律所規定之範圍，或濫用其權限
    ，即不得任意指摘為違法（最高法院75年臺上字第7033號判
    例意旨參照）。原審業已審酌被告4 人犯罪之動機，告訴人
    2 人之傷勢等情，而分別量處被告4 人上開刑責，並諭知易
    科罰金之折算標準，經核量刑並無特別失出之處，上訴人認
    原審量刑過輕，上訴求為量處重刑，尚屬無據，應予駁回。
    末查，被告4 人前未曾因故意犯罪受有期徒刑以上刑之宣告
    ，有臺灣高等法院被告前案紀錄表1 份在卷可佐，素行良好
    ，因超車細故致一時氣憤而持械傷人，惟被告4 人均於本院
    第二審合議庭審理期間再次達成和解，並業已分別履行和解
    條件完畢，告訴人亦已表達不願再追究之意，因認被告等經
    此偵審程序對被告4 人之教訓已深，當知警惕，信無再犯之
    虞，本院因認暫不執行其刑為當，爰均併予宣告緩刑2 年，
    以觀後效，用啟自新。
四、據上論斷，應依刑事訴訟法第455 條之1 第1 項、第3 項、
    第368 條、第373 條，刑法第74條第1 項第1 款，判決如主
    文。
五、本案經檢察官游儒倡到庭執行職務。
中    華    民    國    98    年    3     月    17    日
                  刑事第一庭審判長法  官  洪英花
                                  法  官  雷雯華
                                  法  官  王沛雷
以上正本證明與原本無異。
本件不得上訴。
                                  書記官  吳尚文
中    華    民    國    98    年     3    月    17    日


司法院資訊處製作；財團法人民間司法改革基金會備份。
